# 请问陈老师及各位专家，该金融资产应在哪个会计科目核算

提问人：bjjacky 时间：2017-04-14 14:58:19
我公司欲投资某公司A，要占有34%的股份，不参与企业的日常生产经营，但对A的诸如对外战略性投资、对外担保、借款，合并分立解散、增减资、上市等重大事项，具有一票否决权（为保证我公司权益，我公司要设置这些条件）。 备注：我公司与被投资单位有约定，该笔投资的目的是为了获取固定回报加日后退出股权时的一部分超额收益。
请问该项投资是进入长期股权投资还是可供出售金融资产， 若是长期股权投资权益法，我公司的初始投资成本是不是还需要对A的公允价值评估后才能确定？ 能不能通过一些条款的设置和约定，把该投资确定成可供出售金融资产~~谢谢

回答人：chenyiwei
从你说的情况看，“该笔投资的目的是为了获取固定回报加日后退出股权时的一部分超额收益”，因此实质上属于债权性投资，应确认为长期应收款，对固定回报部分在投资期间作为利息收入予以计提确认；对超额收益，则在金额能够可靠计量且收款权利已确立时确认为收入。

提问人：xiele0 时间：2017-05-11 17:51:05
如果实质上属于债权投资，为什么会有一票否决权，这样不矛盾吗，还请陈版解惑

回答人：chenyiwei
债权投资和一票否决权不矛盾，恰恰说明了这种一票否决权属于保护性权利，其目的只是保护该债权人的本金安全和约定收益，防止这些既得利益因为债务人及其母公司的经营决策而受到损害。